臺灣臺南地方法院民事判決
110年度保險字第26號
原      告  康福全
被      告  新光人壽保險股份有限公司

法定代理人  潘柏錚
訴訟代理人  吳甲元律師
被      告  陳彥汶
            毛穆潔
            林玟伶
上列當事人間請求損害賠償事件，本院於民國111年2月10日言詞
辯論終結，判決如下：
    主      文
原告之訴駁回。
訴訟費用新臺幣壹仟元由原告負擔。
    事實及理由
壹、程序事項
　　被告陳彥汶、毛穆潔、林玟伶未於言詞辯論期日到場，核無
    民事訴訟法第386條各款所列情形，爰依原告聲請由其逕自
    辯論而為判決。
貳、實體事項
一、原告主張：訴外人趙志煌於民國92年9月18日向被告新光人
    壽保險股份有限公司（下稱新光人壽）投保新光美麗人生終
    身壽險（附加平安意外傷害保險及綜合保障保險；下稱系爭
    保單），趙志煌再度跌倒後與被告新光人壽達成和解，同意
    以意外住院給付保險金；嗣趙志煌於再次意外住院25天後身
    故，被告新光人壽應向受益人趙志仁、趙淑卿、趙淑珍給付
    意外住院保險金新臺幣（下同）30,000元、向受益人趙書賢
    給付身故保險金1,600,000元；詎被告新光人壽竟拒絕理賠
    ，嚴重損及原告招攬誠信，爰依民法第108條及第188條之法
    律規定，請求被告新光人壽與經辦本件理賠職員（即被告陳
    彥汶、毛穆潔、林玟伶）連帶賠償20,000元等語。並聲明：
    被告應連帶給付原告20,000元，及自108年11月28日起至清
    償日止，按週年利率10%計算之利息。
二、被告陳彥汶、毛穆潔、林玟伶均未於言詞辯論期日到場或提
    出書狀作何陳述。被告新光人壽則以：原告係招攬訴訟業務
    之人，非系爭保單招攬業務員，應係為避免自己無法合法代
    理，始以這種手法共同提起訴訟等語置辯。並聲明：原告之
    訴駁回。
三、兩造不爭執事實
　　訴外人陳秀春係為被告新光人壽向趙志煌招攬保險（即系爭
    保單）之業務員。
四、兩造間爭執事項
    原告依民法第108條及第188條之法律規定，請求被告連帶給
    付20,000元，及自108年11月28日起至清償日止，按週年利
    率10%計算之利息，有無理由？
五、本院的判斷
　　保險招攬業務員的義務不包含保證客戶申請理賠均可100%獲
    准理賠，就算被告新光人壽拒絕理賠系爭保單，因而引發受
    益人趙志仁的不滿，也跟原告招攬的誠信沒有關係。更何況
    ，原告不是為被告新光人壽招攬保險而成立系爭保單的業務
    員，原告主張因被告新光人壽拒絕理賠系爭保單而嚴重損及
    自己的招攬誠信，也過於牽強，所以原告的請求沒有理由，
    應該駁回。
　㈠代理權之消滅，依其所由授與之法律關係定之；代理權，得
    於其所由授與之法律關係存續中撤回之，但依該法律關係之
    性質不得撤回者，不在此限；民法第108條定有明文。原告
    雖主張依據民法第108條請求賠償損害，惟民法第108條乃係
    代理權消滅與撤回之規定，而非規範請求損害賠償依據。原
    告此部分主張顯有誤會，委無可採。
　㈡因故意或過失不法侵害他人之權利者，負損害賠償責任；故
    意以背於善良風俗之方法，加損害於他人者亦同；違反保護
    他人之法律，致生損害於他人者，負賠償責任，但能證明其
    行為無過失者，不在此限；受僱人因執行職務，不法侵害他
    人之權利者，由僱用人與行為人連帶負損害賠償責任，但選
    任受僱人及監督其職務之執行，已盡相當之注意或縱加以相
    當之注意而仍不免發生損害者，僱用人不負賠償責任；民法
    第184條及第188條定有明文。
　㈢原告雖主張：「被告……一再不給付意外身故金……嚴重至趙志
    仁反感，更加不信任新光人壽的保單，尤其是……趙志仁對原
    告……所招攬的新光人壽加倍平安終身壽險……一度揚言解約……
    嚴重損及原告……招攬誠信」（見補字卷第19頁）云云。然縱
    使被告新光人壽應該理賠上述保險金而不理賠，仍屬未依約
    履行對受益人所負債務之問題，而非對原告所為之不法侵權
    行為。其次，保險招攬業務員所負誠信義務，應係指誠實填
    寫招攬報告書、不以誇大方式招攬、不勸誘客戶解除或終止
    契約、不勸誘借款或貸款繳交保費等義務，不包括保證客戶
    申請理賠100%獲准，原告逕以被告新光人壽拒絕理賠為由，
    即主張其招攬誠信受嚴重損害，應非可採。更何況，原告非
    系爭保單招攬業務員，卻以系爭保單遭拒絕理賠，而稱嚴重
    損及其招攬誠信，亦屬牽強。
六、綜上，原告依民法第108條及第188條之法律規定，請求被告
    連帶給付原告20,000元，及自108年11月28日起至清償日止
    ，按週年利率10%計算之利息，為無理由，應予駁回。
七、本件事證已臻明確，兩造其餘攻擊防禦方法及所提證據，經
    本院斟酌後，核與判決結果不生影響，爰不逐項論述，併此
    敘明。
八、訴訟費用負擔之依據：民事訴訟法第78條。
中　　華　　民　　國　　111 　年　　2 　　月　　24　　日
                  民事第一庭    法  官　陳谷鴻
以上正本證明與原本無異。
如不服本判決，應於判決送達後20日內，向本院提出上訴狀並表
明上訴理由，如於本判決宣示後送達前提起上訴者，應於判決送
達後20日內補提上訴理由書（須附繕本）。
如委任律師提起上訴者，應一併繳納上訴審裁判費（參照民事訴
訟法施行法第9條：上訴人有律師為訴訟代理人，或依書狀上之
記載可認其明知上訴要件有欠缺者，法院得不行民事訴訟法第44
2條第2項及第444條第1項但書之程序）。
中　　華　　民　　國　　111 　年　　3 　　月　　2 　　日
                                書記官  洪季杏